【裁判字號】    96,易,3901
【裁判日期】    970205
【裁判案由】    竊盜
【裁判全文】
臺灣板橋地方法院刑事判決              96年度易字第3901號
公  訴  人  臺灣板橋地方法院檢察署檢察官
被      告  乙○○
                    （現於臺灣臺北看守所另案執行中）
上列被告因竊盜案件，經檢察官提起公訴（96年度偵字第24672
號），本院判決如下：
    主  文
乙○○共同竊盜，累犯，處有期徒刑陸月，如易科罰金，以新臺
幣壹仟元折算壹日。
    事  實
一、乙○○曾於民國90年間因毒品案件，經本院以90年度易字第
    2692號判決有期徒刑4 月、3 月，應執行有期徒刑6 月確定
    ，又因毒品案件，經本院91年度訴字第2002號判決判處有期
    徒刑7 月確定，上開2 罪刑接續執行，93年2 月26日縮刑期
    滿，93年1 月20日假釋出監，假釋期滿未經撤銷，以已執行
    完畢論；復因搶奪、偽造文書、毒品等案件，分別經本院以
    93年度訴字第595 號判決判處有期徒刑7 月確定，以93年度
    訴字第97 6號判處有期徒刑5 月確定，暨以93年度訴字第18
    23號刑事判決判處有期徒刑10月、6 月確定，上開4 罪刑，
    於94年4 月29日經本院以94年度聲字第931 號裁定應執行有
    期徒刑1 年10月確定，於95年4 月1 日縮刑期滿，95年1 月
    28日假釋出監，假釋期滿未經撤銷，以已執行完畢論；再因
    竊盜案件，分別經本院95年度簡字第2988號判決有期徒刑5
    月確定、及經本院95年度易字第2052號暨台灣高等法院96年
    上易字第188 號判決有期徒刑10月確定，上揭2 罪刑，經台
    灣高等法院以96年度聲字第1441號裁定應執行有期徒刑1 年
    2 月，嗣後再經以96年度聲減字第1719號裁定減刑後定應執
    行刑7 月確定，於96年7 月14日執行完畢出監。
二、詎其猶不知悔改，於96年9 月8 日上午8 時30分許，由甲○
    ○（待到案後另行審結）騎乘車牌號碼QV8- 292號輕型機車
    後載乙○○，行經臺北縣三峽鎮○○路○ 段161 巷2 號1 樓
    前，見該公寓1 樓樓梯間內擺有丙○○所有之農用碎土機1
    台，竟共同基於意圖為自己不法所有之犯意聯絡，由甲○○
    在外把風，乙○○進入上址1 樓樓梯間內（侵入住宅部分未
    據告訴），徒手竊取該農用碎土機1 台得手後，置於上開機
    車之前踏板處後共乘離去，並將該碎土機以新台幣1,000 元
    代價，販賣予不知名之資源回收商，朋分花用。嗣經丙○○
    發現碎土機失竊後，調閱監視錄影器畫面並報請警方處理，
    始查知上情。
三、案經丙○○訴請臺北縣政府警察局三峽分局報告台灣板橋地
    方法院檢察署檢察官偵查起訴。
    理  由
一、按被告以外之人於審判外之言詞或書面陳述，除法律有規定
    者外，不得作為證據；又被告以外之人於審判外之陳述，雖
    不符合同法第159 條之1 至第159 條之4 之規定，但經當事
    人於審判程序同意作為證據，法院審酌該言詞陳述或書面陳
    述作成時之情況，認為適當者，亦得為證據。當事人、代理
    人或辯護人於法院調查證據時，知有第159 條第1 項不得為
    證據之情形，而未於言詞辯論終結前聲明異議者，視為有前
    項之同意，刑事訴訟法第159 條第1 項，及第159 條之5 ，
    分別定有明文。本判決下列所引用之各該被告以外之人於審
    判外之陳述，雖屬傳聞證據，惟均經當事人於法院準備程序
    及審判期日中表示無意見，而不予爭執，且迄至言詞辯論終
    結前亦未再聲明異議，法院審酌此等證據資料製作時之情況
    ，尚無違法不當及證明力明顯過低之瑕疵，亦認為以之作為
    證據應屬適當，故揆諸前開規定，依刑事訴訟法第159 條之
    5 規定，認前揭證據資料均例外有證據能力。
二、上開事實，業據被告於本院審理時坦承不諱，核與證人黃佩
    芬於警詢中、告訴人丙○○於偵查中所述相符，復有監視器
    翻拍照片4 幀附卷可佐，堪信被告自白與事實相符。是本件
    事證明確，被告犯行，應以認定。
三、核被告乙○○所為，係犯刑法第320 條第1 項之竊盜罪。又
    被告乙○○與甲○○間，就上開竊盜犯行，有犯意聯絡與行
    為分擔，應論以共同正犯。另被告有如事實欄所載之論罪科
    刑執行情形，有台灣高等法院被告前案紀錄表在卷可稽，是
    其於有期徒執行完畢後，5 年以內故意再犯本件之罪，為累
    犯，應依刑法第47條第1 項之規定加重其刑。爰審酌被告雖
    於犯後坦承犯行，然其正值青壯，不思努力工作賺取收入，
    竟屢犯竊盜犯行，有臺灣高等法院被告前案紀錄表在卷可稽
    ，暨衡其犯罪動機、目的、手段、所生危害等一切情狀，量
    處如主文所示之刑，及諭知如易科罰金之折算標準。
據上論斷，應依刑事訴訟法第299 條第1 項前段，刑法第28條、
第320 條第1 項、第47條第1 項、第41條第1 項前段，刑法施行
法第1 條之1 ，判決如主文。
本案經檢察官江祐丞到庭執行職務。
中    華    民    國    97    年    2     月    5     日
                  刑事第十一庭  法  官  邱景芬
以上正本證明與原本無異
如不服本判決應於送達後10日內向本院提出上訴狀
                                書記官  曾千庭
中    華    民    國    97    年    2     月    13    日
附錄本案論罪科刑法條全文
中華民國刑法第320條
（普通竊盜罪、竊佔罪）
意圖為自己或第三人不法之所有，而竊取他人之動產者，為竊盜
罪，處5年以下有期徒刑、拘役或5百元以下罰金。
意圖為自己或第三人不法之利益，而竊佔他人之不動產者，依前
項之規定處斷。
前二項之未遂犯罰之。


司法院資訊處製作；財團法人民間司法改革基金會備份。
